【裁判字號】    97,家聲,286
【裁判日期】    970731
【裁判案由】    請求遺產管理人報酬
【裁判全文】
臺灣板橋地方法院民事裁定             97年度家聲字第286號
聲  請  人  甲○○（即乙○○之遺產管理人）
上列聲請人因擔任被繼承人乙○○之遺產管理人聲請核定報酬，
本院裁定如下：
    主      文
聲請人得請求代為管理被繼承人乙○○遺產之報酬合計為新臺幣
貳萬玖仟元。
聲請程序費用由被繼承人乙○○之遺產負擔。
    理      由
一、本件聲請意旨略以：
（一）被繼承人乙○○之遺產，經鈞院以96年度繼字第1651號民
      事裁定指定聲請人為管理人。依民法第1183條之規定，遺
      產管理人得請求報酬，其數額由親屬會議按其勞力及其與
      被繼承人之關係酌定之，惟本案並無親屬會議可資酌定報
      酬數額，爰依民法第1132條第2 項及財政部訂頒之「代管
      無人承認繼承遺產作業要點」第14點第3 款規定，聲請法
      院酌定，其請求標準不得低於孳息收入部分十分之三及遺
      產現值百分之一。
（二）被繼承人乙○○遺有台北縣板橋市○○段40號土地暨其上
      三福街36巷7 號3 樓房屋暨附屬建物，依臺灣板橋地方法
      院97年7 月14日板院輔97執喜字第11033 號通知，該遺產
      房地第一次公開拍賣最低價額分別為1,900,000 元、700,
      000 元及200,000 元，合計2,800,000 元。故管理報酬依
      上開要點規定按遺產百分之一計算為28,000元。茲因鈞院
      民事執行處97年度執字第11033 號清償債務強制執行事件
      ，聲請人為參與分配之需，為此聲請酌定被繼承人潘文能
      之遺產管理人報酬28,000元及本件聲請費用1,000 元等語
      。
二、按遺產管理人得請求報酬，其數額由親屬會議按其勞力及其
    與被繼承人之關係酌定之；被繼承人無親屬會議可資酌定報
    酬數額，遺產管理職務終結前，應依民法第1183條規定，聲
    請法院酌定報酬，其請求標準不得低於孳息收入部分十分之
    三及遺產現值百分之一，財政部訂頒之「代管無人承認繼承
    遺產作業要點」第14點第3 項定有明文。經查：
（一）聲請人主張其前經本院96年度繼字第1651號裁定選任為被
      繼承人潘文能之遺產管理人，經本院依職權調閱本院96年
      度繼字第1651號民事裁定影本核閱無訛，堪為信實。
（二）被繼承人乙○○之遺產總計為28,000,000元，亦有聲請人
      所提臺灣板橋地方法院民事執行處通知影本為證。
（三）本件被繼承人乙○○無親屬會議可資酌定報酬數額，為此
      聲請人爰依民法第1183條之規定，按上開財政部訂頒「代
      管無人承認繼承遺產作業要點」之標準，依被繼承人遺產
      現值百分之一計算請求代管遺產之報酬即28,000元，以及
      本件聲請費用1,000 元，合計29,000元。本院參酌前開卷
      附被繼承人遺產相關資料，經核聲請人聲請酌定上開數額
      ，尚無不合，應予准許。
三、依非訟事件法第21條第2 項、民事訴訟法第78條、第95條，
    裁定如主文。
中    華    民    國    97    年    7     月    31    日
                  家事法庭  法  官  葉靜芳
以上正本證明與原本無異。
如不服本裁定應於送達後10日內向本院提出抗告狀。
中    華    民    國    97    年    7     月    31    日
                            書記官  劉春美


司法院資訊處製作；財團法人民間司法改革基金會備份。
